【裁判字號】    97,訴,276
【裁判日期】    970430
【裁判案由】    違反毒品危害防制條例
【裁判全文】
臺灣嘉義地方法院刑事判決               97年度訴字第276號
公  訴  人  臺灣嘉義地方法院檢察署檢察官
被      告  甲○○
上列被告因違反毒品危害防制條例案件，經檢察官聲請簡易判決
處刑（九十七年度毒偵字第五八八號），本院認不宜以簡易判決
處刑，改依通常程序審理，被告於準備程序中就被訴事實為有罪
之陳述，經本院合議庭裁定由受命法官獨任進行簡式審判程序，
判決如下：
    主  文
甲○○施用第一級毒品，累犯，處有期徒刑柒月；又施用第二級
毒品，累犯，處有期徒刑參月。應執行有期徒刑捌月。
    事  實
一、甲○○前因違反肅清煙毒條例等案件，經臺灣高等法院於民
    國八十二年九月十四日以八十二年度上訴字第五一二四號判
    決判處應執行有期徒刑二年六月確定，又因違反肅清煙毒條
    例等案件，經臺灣桃園地方法院於八十五年十月三日以八十
    五年度訴字第一○五○號判決判處應執行有期徒刑四年確定
    ，上開案件接續執行至八十八年四月二十七日縮短刑期假釋
    出監（殘刑三年六月二十七日），假釋中復因於九十年間施
    用毒品案件，經法院裁定觀察、勒戒後，因認無繼續施用毒
    品之傾向，於九十二年五月八日觀察、勒戒執行完畢釋放，
    再因搶奪案件，經本院於九十二年四月九日以九十二年度訴
    字第七五號判決判處有期徒刑一年確定，上開假釋亦遭撤銷
    ，所餘殘刑三年六月二十七日，與前開一年之刑期接續執行
    ，於九十六年五月二十日縮刑期滿執行完畢。詎仍不知悔改
    ，於觀察、勒戒執行完畢釋放後五年內，基於施用第一級毒
    品海洛因之犯意，於九十七年二月二十一日下午四時許，在
    其嘉義縣布袋鎮貴舍里貴舍四三號住處，以注射針筒內放置
    第一級毒品海洛因加水稀釋後注射之方式，施用第一級毒品
    海洛因一次。另基於施用第二級毒品甲基安非他命之犯意，
    於九十七年二月二十一日下午四時許，在其上址住處，以將
    甲基安非他命置入玻璃球內加熱燒烤吸食煙霧之方式，施用
    第二級毒品甲基安非他命一次。嗣於九十七年三月三日晚上
    九時許，在其上址住處，為警查獲，而於查獲當日晚上十時
    三十分許，得甲○○同意後，採其尿液送驗，其結果呈海洛
    因之代謝物嗎啡陽性反應及甲基安非他命陽性反應，始悉上
    情。
二、案經嘉義縣警察局朴子分局報告臺灣嘉義地方法院檢察官偵
    查起訴。
    理  由
一、本件係經被告甲○○於準備程序當庭表示認罪，而經本院裁
    定以簡式審判程序加以審理，則依據刑事訴訟法第二百七十
    三條之二、同法第一百五十九條第二項之規定，不適用傳聞
    法則有關限制證據能力之相關規定，合先敘明。
二、上開事實，業據被告甲○○於本院坦承不諱，而其上開為警
    查獲所採集之尿液，經送請正修科技大學超微量研究科技中
    心檢驗結果，確呈施用第一級毒品海洛因之代謝物嗎啡陽性
    反應及第二級毒品甲基安非他命之陽性反應，有該中心檢驗
    報告及代號與真實姓名對照表在卷可稽（見警卷第五、六頁
    ），足認被告上開自白與事實相符，堪以採信。再查被告曾
    於九十年間施用毒品案件，經法院裁定觀察、勒戒後，因認
    無繼續施用毒品之傾向，於九十二年五月八日觀察、勒戒執
    行完畢釋放，有臺灣高等法院被告前案紀錄表在卷可參，是
    被告於觀察、勒戒執行完畢釋放後，五年內再犯施用毒品罪
    ，自應依法論罪科刑。
三、查海洛因及甲基安非他命分屬毒品危害防制條例第二條第二
    項第一款所列之第一級毒品及同條項第二款所列之第二級毒
    品，核被告所為，係犯毒品危害防制條例第十條第一項之施
    用第一級毒品罪及同條例第十條第二項之施用第二級毒品罪
    。被告因施用第一級毒品海洛因及第二級毒品甲基安非他命
    而持有海洛因及甲基安非他命之低度行為，為其施用之高度
    行為所吸收，不另論罪。被告所犯上開二罪，犯意各別，行
    為互異，罪名有異，應予分論併罰。再查被告前因違反肅清
    煙毒條例等案件，經臺灣高等法院於八十二年九月十四日以
    八十二年度上訴字第五一二四號判決判處應執行有期徒刑二
    年六月確定，又因違反肅清煙毒條例等案件，經臺灣桃園地
    方法院於八十五年十月三日以八十五年度訴字第一○五○號
    判決判處應執行有期徒刑四年確定，上開案件接續執行至八
    十八年四月二十七日縮短刑期假釋出監（殘刑三年六月二十
    七日），假釋中復因於九十年間施用毒品案件，經法院裁定
    觀察、勒戒，再因搶奪案件，經本院於九十二年四月九日以
    九十二年度訴字第七五號判決判處有期徒刑一年確定，上開
    假釋亦遭撤銷，所餘殘刑三年六月二十七日，與前開一年之
    刑期接續執行，於九十六年五月二十日縮刑期滿執行完畢，
    有臺灣高等法院被告前案紀錄表附卷足憑，其受徒刑之執行
    完畢後，五年內再犯本件有期徒刑以上之施用第一級毒品及
    第二級毒品罪，均為累犯，應各依刑法第四十七條第一項規
    定加重其刑。爰審酌被告前曾因施用毒品觸法，仍不知悛悔
    ，又施用足以導致精神障礙、性格異常，甚至造成生命危險
    之毒品，戕害一己之身體健康，對社會治安可能之危害程度
    非微，惟其犯罪後尚能坦承犯行等一切情狀，分別量處如主
    文所示之刑，並定其應執行刑。
據上論斷，應依刑事訴訟法第二百七十三條之一第一項、第二百
九十九條第一項前段，毒品危害防制條例第十條第一項、第二項
，刑法第十一條前段、第四十七條第一項、第五十一條第五款，
判決如主文。
本案經檢察官陳志川到庭執行職務。
中    華    民    國  九十七  年    四    月   三十   日
                  刑事第三庭    法  官  鄭雅文
以上正本證明與原本無異。
如不服本判決，應於判決送達後十日內向本院提出上訴狀，上訴
書狀依法應敘述具體理由，如未敘述具體理由者，應於上訴期間
屆滿後二十日內補提理由書於本院（均應附繕本）。
中    華    民    國  九十七  年    四    月   三十   日
                                書記官  鄭翔元
附錄論罪科刑法條：
毒品危害防制條例第十條
施用第一級毒品者，處六月以上五年以下有期徒刑。
施用第二級毒品者，處三年以下有期徒刑。


司法院資訊處製作；財團法人民間司法改革基金會備份。
